【裁判字號】    99,交聲,325
【裁判日期】    990419
【裁判案由】    違反道路交通管理處罰條例聲明異議
【裁判全文】
臺灣臺北地方法院交通事件裁定         99年度交聲字第325號
異  議  人
即受處分人  乙○○
上列受處分人因違反道路交通管理處罰條例事件，對於臺北市交
通事件裁決所民國99年2月22日所為之處分（原處分案號：北市
裁罰字第裁22－C00000000號），聲明異議，本院裁定如下：
    主  文
異議駁回。
    理  由
一、按汽車駕駛人駕駛汽車，應遵守道路交通標誌、標線、號誌
    之指示，道路交通安全規則第90條前段定有明文。復按汽車
    駕駛人，行經有燈光號誌管制之交岔路口闖紅燈者，處新臺
    幣（下同）1,800元以上5,400元以下罰鍰；汽車駕駛人有第
    53條之情形者，並記違規點數3 點，道路交通管理處罰條例
    第53條第1 項、第63條第1 項第3 款亦已分別明訂。又道路
    交通管理處罰條例所稱之汽車，依該條例第3 條第8 款之規
    定，包含機器腳踏車在內。再按，行為人有違反道路交通管
    理處罰條例之情形者，應填製舉發違反道路交通管理事件通
    知單，並於被通知人欄予以勾記，當場舉發者，應填記駕駛
    人或行為人姓名、性別、出生年月日、地址、身分證統一號
    碼及車主姓名、地址、車牌號碼、車輛種類。被查獲之駕駛
    人或行為人為受處分人時，應於填記通知單後將通知聯交付
    該駕駛人或行為人簽名或蓋章收受之；拒絕簽章者，仍應將
    通知聯交付該駕駛人或行為人收受，並記明其事由及交付之
    時間；拒絕收受者，應告知其應到案時間及處所，並記明事
    由與告知事項，視為已收受，違反道路交通管理事件統一裁
    罰基準及處理細則第11條第1項第1款亦規定甚明。
二、本件異議人即受處分人乙○○，於民國98年12月23日13時13
    分許，騎乘車牌號碼CNR-908重型機車，行經有燈光號誌管
    制之臺北縣深坑鄉○○路○段與206巷交岔路口時，因違規闖
    紅燈為警攔停，經在場員警以受處分人之車輛有「闖紅燈」
    之違規事實，依違反道路交通管理處罰條例第53條第2項規
    定，掣單舉發。嗣因受處分人向原處分機關即臺北市交通事
    件裁決所提出申訴，經原處分機關請原舉發單位調查結果，
    仍認受處分人之上開違規行為屬實，原處分機關遂以受處分
    人有「駕車行經有燈光號誌管制之交叉路口闖紅燈」之行為
    ，於99年2月22日依道路交通管理處罰條例第53條第1項、第
    63條第1項第3款及違反道路交通管理事件統一裁罰標準表之
    規定，裁處受處分人罰鍰1800元，並記違規點數3點。
三、聲明異議意旨略以：受處分人並無闖紅燈之違規行為，係黃
    燈快速通過，且承辦員警因無複寫紙，寫完一聯再寫一聯，
    而受處分人另有要事趕時間，故請承辦員警另寄罰單，未料
    被載拒絕簽收云云。
四、按駕駛人駕駛車輛，應遵守道路交通標誌、標線、號誌之指
    示，道路交通管理處罰條例第4條第1項前段定有明文。又車
    輛面對圓形紅燈表示禁止通行，不得超越停止線或進入路口
    ，道路交通標誌標線號誌設置規則第206條第1項第5 款亦有
    明定。訊據受處分人固不否認有於上開時間，騎乘前揭車輛
    ，行經有燈光號誌管制之臺北縣深坑鄉○○路○段與206巷交
    岔路口之事實，惟辯稱其當時係黃燈快速通過，並非闖紅燈
    云云。經查：
  (一)受處分人有本件違規事實時，舉發員警開立舉發單告知繳費
    日期及處所及告知受處分人為紅燈右轉，受處分人因欲急忙
    離去而未簽收之事實，業經證人即舉發之員警甲○○正於本
    院訊問時證述明確，並有該舉發通知單影本附卷可參，是依
    上開規定，自視為受處分人已收受前開通知，依法即生送達
    舉發單之效力。
  (二)本件交通違規舉發過程，業經證人甲○○到庭具結證稱：「
    異議人違規闖紅燈，我是當場舉發，以目測方式，但我有蒐
    證錄影，有拍到異議人闖紅燈，我是在北深路三段206巷口
    拍攝，拍攝時我這邊是綠燈，而且已經變綠燈4、5秒以上，
    表示北深路三段一定是紅燈，而且舉發當時也有錄音，異議
    人要求我罰少一點。」等語，並另有證人甲○○所繪製之現
    場相關位置圖一份附卷可稽。且經本院勘驗證人甲○○所提
    現場錄影光碟結果：「一、影像開始，畫面中間為一十字路
    口，面對鏡頭之行車管制號誌  燈號及行人專用號誌燈號均
    顯示為紅燈。影像播放2秒後，行車管制號誌燈號轉變為圓
    形綠燈，行人專用號誌燈號亦同時轉變為綠燈，並由24秒開
    始倒數。（即證人甲○○所在臺北縣北深路三段206巷口之
    燈號）。二、行人專用號誌燈號秒數倒數至20秒時，一名駕
    駛人騎乘一輛淺色機車（即受處分人），由畫面左方向右通
    過十字路口。錄影畫面隨即向前移動，於前開十字路口右轉
    ，持續向前追趕該名機車騎士。」，足見證人甲○○證稱拍
    攝時其所處方向是綠燈，且已經變綠燈4、5秒以上，表示北
    深路三段一定是紅燈等情屬實。綜上事證明確，受處分人於
    上開時、地違規之事實，應堪以認定。
五、綜上所述，受處分人於前揭時、地，駕車行經有燈光號誌管
    制之交岔路口有闖紅燈之違規事實明確，原處分機關依道路
    交通管理處罰條例第53條第1項、第63條第1項第3款及違反
    道路交通管理事件統一裁罰基準表規定，裁處受處分人罰鍰
    1,800元，並記違規點數3點，於法核無違誤，是本件受處分
    人之異議為無理由，應予駁回。
據上論斷，應依道路交通案件處理辦法第19條，裁定如主文。
中    華    民    國    99    年    4     月    19    日
                        交通法庭法  官  廖紋妤
上正本證明與原本無異。
如不服本裁定，應於裁定送達後5日內向本院提出抗告狀。
                                書記官  周小玲
中    華    民    國    99    年    4     月    20    日

司法院資訊處製作；財團法人民間司法改革基金會備份。
